【裁判字號】    99,豐簡上,778
【裁判日期】    991221
【裁判案由】    詐欺
【裁判全文】
臺灣臺中地方法院刑事判決           99年度豐簡上字第778號
公  訴  人  臺灣臺中地方法院檢察署檢察官
上  訴  人
即  被  告  王岱柏
上列上訴人即被告因詐欺案件，不服本院豐原簡易庭99年度豐簡
字第529號中華民國99年8月20日第一審判決（聲請簡易判決處刑
案號：99年度偵緝字第1521號），提起上訴，本院管轄第二審合
議庭判決如下︰
    主  文
上訴駁回。
    事實及理由
一、本案經本院審理結果，認第一審判決認事用法及量刑均無不
    當，應予維持，並引用第一審判決書記載之事實、證據及理
    由（如附件）。
二、上訴人即被告王岱柏（下稱被告）上訴意旨略以：被告想要
    與被害人和解，請求從輕量刑等語。
三、按量刑之輕重係屬事實審法院得依職權自由裁量之事項，苟
    已斟酌刑法第57條各款所列情狀而未逾法定刑度，即不得遽
    指為違法。且在同一犯罪事實與情節，如別無其他加重或減
    輕之原因，下級審法院量定之刑，亦無過重或失輕之不當情
    形，則上級審法院對下級審法院之職權行使，原則上應予尊
    重（最高法院85年度臺上字第2446號判決意旨參照）。被告
    提起上訴後，雖於民國99年10月28日分別與被害人劉宇修、
    葉逸綾、黃玉珍調解成立，固有本院調解程序筆錄3紙（本
    院卷第36至39頁）在卷可稽。然被告前於97年5月間即曾提
    供其所開立臺中商銀帳戶供詐欺集團使用而犯幫助詐欺取財
    案件，經本院以97年度簡字第1207號判處拘役50日確定，此
    有臺灣臺中地方法院檢察署刑案資料查註紀錄表及臺灣高等
    法院被告前案紀錄表、上開刑事簡易判決書各1份在卷可考
    ，則被告於97年6月23日復將其妻田秀茹所開立臺新銀行帳
    戶出售予詐欺集團成員，而犯相同罪名之本案，縱使被告業
    與被害人調解成立，仍不宜輕縱。是原審雖未及審酌被告與
    被害人調解成立之情狀，然原審參酌被告犯罪情節，依其職
    權行使，於法定刑度內量處被告有期徒刑4月，並諭知易科
    罰金之折算標準，核無違誤或不當之處，被告以請求從輕量
    刑為由，提起上訴，為無理由，應予駁回。另被告雖與被害
    人調解成立，然其先後2次交付金融機構帳戶供詐欺集團使
    用，而涉犯相同罪名之案件，顯難認為無再犯之虞，本院認
    被告不宜宣告緩刑，附此敘明。
據上論斷，應依刑事訴訟法第455條之1第1項、第3項、第373條
、第368條，判決如主文。
本件經檢察官黃永福到庭執行職務。
中    華    民    國    99    年    12    月    21    日
                  刑事第十五庭  審判長法  官  劉國賓
                                      法  官  許惠瑜
                                      法  官  鄭舜元
以上正本證明與原本無異。
本件不得上訴。
                                      書記官  黃聖心
中    華    民    國    99    年    12    月    21    日
附錄：論罪科刑法條
中華民國刑法第339條
意圖為自己或第三人不法之所有，以詐術使人將本人或第三人之
物交付者，處5年以下有期徒刑、拘役或科或併科1千元以下罰金
。
以前項方法得財產上不法之利益或使第三人得之者，亦同。
前二項之未遂犯罰之。

司法院資訊處製作；財團法人民間司法改革基金會備份。
